臺灣高等法院高雄分院刑事判決　　　　　94年度上易字第29號
上　訴　人　臺灣高雄地方法院檢察署檢察官
被　　　告　甲○○　民國64年3月30日生
上列上訴人因被告違反毒品危害防制條例案件，不服臺灣高雄地
方法院93年度易緝字第180 號中華民國93年11月29日第一審判決
（起訴案號：臺灣高雄地方法院檢察署93年度毒偵字第373 號，
併案案號：93年度毒偵字第1830號，依職權發覺併予審理之案號
：93年度毒偵字第1114號），提起上訴（併案案號：93年度毒偵
字第7766、94年度毒偵字第891 號、第2177號），本院判決如下
：
    主  文
原判決撤銷。
甲○○連續施用第二級毒品，累犯，處有期徒刑壹年肆月。扣案
如附表二所示之物均沒收銷燬之；扣案如附表三所示之物均沒收
。
    事  實
一、甲○○前曾於民國92年間，因違反毒品危害防制條例案件，
    經臺灣高雄地方法院分別判處有期徒刑3 月、6 月確定，並
    合併定其應執行刑有期徒刑8 月，於93年4 月15日易科罰金
    執行完畢。復因施用毒品案件，經臺灣高雄地方法院以92年
    度毒聲字第256 號裁定送觀察、勒戒後，認無繼續施用毒品
    之傾向，於92年1 月30日釋放，並經台灣高雄地方法院檢察
    署檢察官於92年1 月30日以92年度毒偵字第455 號為不起訴
    處分確定。猶不知悔改，基於施用第二級毒品甲基安非他命
    之概括犯意，自93年1 月13日起至94年3 月9 日止，連續在
    其高雄市○○區○○路57巷34號3 樓之1 住處、高雄市○○
    ○路49號9 樓之9 租屋處，以玻璃球吸食器燒烤吸食煙氣之
    方式，施用第二級毒品甲基安非他命多次，嗣於附表一所示
    時間為警查獲，並扣得如附表一所示之扣押物。
二、案經高雄市政府警察局楠梓分局、高雄縣刑警大隊報請臺灣
    高雄地方法院檢察署檢察官偵查起訴；暨高雄市政府警察局
    楠梓分局、左營分局、高雄市政府警察局保安大隊、高雄港
    務警察局報請臺灣高雄地方法院檢察署檢察官移請法院併案
    審理。
    理  由
一、本件被告甲○○所犯係死刑、無期徒刑、最輕本刑為3 年以
    上有期徒刑以外之罪，其於準備程序中就被訴事實為有罪之
    陳述，經法官告知簡式審判程序之旨，並聽取公訴人、被告
    之意見後，認為適宜進行簡式審判程序，爰依刑事訴訟法第
    273 條之1 第1 項規定，裁定進行簡式審判程序，合先敘明
    。
二、訊據被告對於前揭時地連續施用第二級毒品甲基安非他命多
    次之犯行，均坦承不諱，且被告於附表一所示時間為警查獲
    當時所採集之尿液，經送檢驗結果，均呈毒品甲基安非他命
    陽性反應，此有高雄市立凱旋醫院煙毒尿液檢驗成績書、高
    雄縣政府衛生局煙毒尿液檢驗成績書在卷可稽。又查扣之白
    色晶體，經送請高雄醫學大學附設中和紀念醫院鑑驗結果，
    確為第二級毒品甲基安非他命（分次檢驗結果，其驗前毛重
    及驗後毛重分別如附表一所示）無訛，亦有高雄醫學大學附
    設中和紀念醫院檢驗報告附卷可憑，足見被告之自白與事實
    相符，自可採為論罪科刑之憑據。此外，被告前因施用毒品
    案件，經裁定送觀察、勒戒後，認無繼續施用毒品之傾向，
    於92年1 月30日釋放，並經台灣高雄地方法院檢察署檢察官
    以92年度毒偵字第455 號為不起訴處分確定，有臺灣高等法
    院被告全國前案紀錄表一紙可稽，足證被告有於觀察、勒戒
    執行完畢後5 年內，再犯施用毒品之罪。綜上，本件事證明
    確，被告連續施用第二級毒品之犯行，堪以認定，自應依法
    論科。
三、按甲基安非他命為毒品危害防制條例第2 條第2 項第2款 所
    稱之第二級毒品，依法不得施用、持有。核被告所為，係犯
    毒品危害防制條例第10條第2 項之施用第二級毒品罪。其持
    有甲基安非他命後，進而施用，其持有行為應被其施用之行
    為所吸收，不另論罪。被告先後多次施用第二級毒品甲基安
    非他命之犯行，時間緊接，方法相同，觸犯構成要件相同之
    罪名，顯係基於概括犯意為之，為連續犯，應依刑法第56條
    之規定，以一罪論，並加重其刑。被告自93年1 月16日起至
    94年3 月9 日止連續施用第二級毒品部分之犯行，雖未據檢
    察官起訴，惟此部分犯罪事實與檢察官已起訴經論罪部分，
    亦有連續犯之裁判上一罪關係，本院自得依法併予審理。被
    告前曾於93年4 月15日執行如事實欄之有期徒刑完畢，本案
    犯罪行為終了時，在前案執行完畢5 年內，為累犯，應加重
    其刑，並遞加之。
四、原審據以論處被告罪刑，固非無見；惟查(一)被告自93年1 月
    16 日 起至94年3 月9 日止，在前開處所連續施用第二級毒
    品甲基安非他命之犯行，原審漏未審酌，自有未合。(二)被告
    為累犯，原審漏未斟酌，同有未合。檢察官以尚有前開連續
    犯行未及審酌為由，指摘原判決不當為有理由，自應由本院
    將原判決撤銷改判。爰審酌被告前因施用毒品，經觀察勒戒
    且為不起訴處分後，仍未戒絕毒品，再犯本件施用毒品之罪
    ，且於法院偵審中，又多次為警查獲，扣案之甲基安非他命
    數量不少，顯見其戒除毒癮之意志薄弱，惡習未改，惟念及
    施用毒品乃戕害自己身心之行為，尚未損及他人，且其犯後
    已坦認犯行等一切情狀，量處如主文第2項 所示之刑，以資
    懲儆。另扣案如附表二所示之第二級毒品甲基安非他命17包
    ，及包裝甲基安非他命之包裝物，因該包裝物與毒品甲基安
    非他命已無法剝離，其性質與毒品無異，均應依毒品危害防
    制條例第18條第1 項前段之規定予以宣告沒收銷燬之。又扣
    案如附表三所示之物係被告所有供施用或預備供施用第二級
    毒品甲基安非他命所用之物，此業據被告於本院調查時供陳
    綦詳，爰依刑法第38條第1 項第2 款宣告沒收。被告於附表
    一編號2 、3 、5 、6 所示時間查扣之海洛因、編號4 所示
    時間為警查扣之注射針筒1 支、編號5 所示時間為警查扣之
    不鏽鋼鐵座1 個、手機晶片3 張、記事本1 本均與本件施用
    第二級毒品安非他命之犯行無關，爰不另為沒收之宣告。
據上論結，應依刑事訴訟法第369 條第1 項前段、第364 條、第
273 條之1 第1 項、第299 條第1 項前段、毒品危害防制條例第
10條第2 項、第18條第1 項前段，刑法第11條、第56條、第47條
、第38條第1 項第2 款，判決如主文。
本案經檢察官郭振昌到庭執行職務。
中　　華　　民　　國　　94　　年　　5 　　月　　12　　日
　　　　　　　　　刑事第八庭    審判長法　官  惠光霞
                                      法　官  洪慶鐘
                                      法　官  李淑惠
以上正本證明與原本無異。
不得上訴。
中　　華　　民　　國　　94　　年　　5 　　月　　12　　日
　　　　　　　　　　　　　　　　　　　書記官  邱麗莉
附錄本件判決論罪科刑法條：
毒品危害防制條例第10條第2條：
施用第二級毒品者，處3 年以下有期徒刑。
附表一：
┌─┬──────┬───────┬──────┬───┐
│編│查獲時間    │查獲地點      │扣押物      │偵查案│
│號│            │              │            │號    │
├─┼──────┼───────┼──────┼───┤
│1 │93年1 月15日│高雄市楠梓區興│甲基安非他命│93年度│
│  │11時50分許  │楠路355 巷82弄│1 包（驗前毛│毒偵字│
│  │            │1 號維也納汽車│重1.8 公克，│第373 │
│  │            │旅館前        │驗後毛重1.7 │號    │
│  │            │              │公克）      │      │
├─┼──────┼───────┼──────┼───┤
│2 │93年2 月27日│高雄縣鳳山市經│甲基安非他命│93年度│
│  │2時35分許   │武路與建國路口│1 包（驗前毛│毒偵字│
│  │            │              │重1 公克，驗│第1114│
│  │            │              │後毛重0.9公 │號    │
│  │            │              │克）、海洛因│      │
│  │            │              │2包         │      │
├─┼──────┼───────┼──────┼───┤
│3 │93年4 月10日│高雄市楠梓區德│海洛因5包   │93年度│
│  │16時55分許  │民路356 巷1 號│            │毒偵字│
│  │            │前            │            │第1830│
│  │            │              │            │號    │
├─┼──────┼───────┼──────┼───┤
│4 │93年10月19日│高雄市新興區復│甲基安非他命│93年度│
│  │11時許      │興一路49號9 樓│3 包（驗前毛│毒偵字│
│  │            │之9 租處      │重21.5公克，│第7766│
│  │            │              │驗後毛重21.4│號    │
│  │            │              │公克）、玻璃│      │
│  │            │              │球吸食器3 個│      │
│  │            │              │、空夾鏈袋7 │      │
│  │            │              │只及1 大包、│      │
│  │            │              │塑膠剷管4 支│      │
│  │            │              │、注射針筒1 │      │
│  │            │              │支          │      │
├─┼──────┼───────┼──────┼───┤
│5 │94年1月 20日│高雄市楠梓區青│甲基安非他命│94年度│
│  │21時30分許  │農路57巷34號3 │6 小包（驗前│毒偵字│
│  │            │樓之一        │毛重18.9公克│第891 │
│  │            │              │，驗後毛重18│號    │
│  │            │              │.8 公 克）、│ 　　 │
│  │            │              │吸食器4 個、│      │
│  │            │              │電子磅秤1 個│      │
│  │            │              │、不鏽鋼鐵棒│      │
│  │            │              │1 支、夾鏈袋│      │
│  │            │              │226 個、不鏽│      │
│  │            │              │鋼鐵座1 個、│  　　│
│  │            │              │手機晶片3 張│   　 │
│  │            │              │、記事本1 本│   　 │
│  │            │              │、海洛因6包 │      │
├─┼──────┼───────┼──────┼───┤
│6 │94年3 月9 日│高雄市新興區南│甲基安非他命│94年度│
│  │21時許      │台路與民主路口│6 小包（驗前│毒偵字│
│  │            │              │毛重10公克，│第2177│
│  │            │              │驗後毛重9.9 │號    │
│  │            │              │公克）、海洛│      │
│  │            │              │因          │      │
└─┴──────┴───────┴──────┴───┘
附表二：
甲基安非他命拾柒包（驗前毛重合計伍參點貳公克，驗後毛重合
計伍拾貳點柒公克）
附表三：
玻璃球吸食器3 個、空夾鏈袋233 只及1 大包、塑膠剷管4支
、吸食器4個、電子磅秤1個、不鏽鋼鐵棒1支。
